臺灣高等法院刑事裁定
109年度聲再字第101號
再審聲請人
即受判決人  張健裕



上列再審聲請人即受判決人因違反毒品危害防制條例案件，對於
本院108年度上訴字第913號，中華民國108年7月11日第二審確定
判決（原審案號：臺灣新北地方法院107年度訴字第72號，起訴
案號：臺灣新北地方檢察署106年度偵字第27578、26965、28040
號、106年度毒偵字第8111號），聲請再審，本院裁定如下：
    主  文
再審之聲請駁回。
    理  由
一、本件再審聲請意旨略以：再審聲請人即受判決人張健裕因涉
    犯毒品危害防制條例案件，一審法院依法判刑並定應執行刑
    為有期徒刑27年，上訴後由本院108年度上訴字第913號判決
    （下稱原確定判決）部分撤銷改判，更定應執行刑為有期徒
    刑20年。惟聲請人於本案警方緝捕前，曾墜樓而導致腦部出
    血，可能有短暫記憶受損，故於本案警詢偵查中均稱不記得
    案情，並非否認犯罪，至法院審理時已恢復記憶而全盤認罪
    ，原確定判決未考量聲請人情況特殊，及於一、二審審理時
    均自白犯罪之情狀，未依毒品危害防制條例第17條第2項之
    規定予以減輕其刑，於法不合；且被告犯後態度良好，已有
    悔悟之心，原確定判決未依刑法第59條之規定酌減其刑，亦
    有不當，爰依刑事訴訟法第420條第1項第6款之規定聲請再
    審，請予從輕量刑云云。
二、按再審係為原確定判決認定事實錯誤而設之救濟程序，是聲
    請再審之對象應為確定之實體判決。得否作為聲請再審之客
    體，以及再審之聲請是否具備合法條件，受理再審聲請之法
    院，應先加審查，必再審之客體無誤，聲請合法，始能進而
    審究其再審有無理由。若其聲請再審之程序違背規定時，即
    應以其聲請不合法，依刑事訴訟法第433條規定裁定駁回之
    。又刑事訴訟法第420條第1項第6款所稱：輕於原判決所認
    「罪名」，係指與原判決所認罪名比較，其法定刑較輕之相
    異罪名而言；至於同一罪名之有無加減刑罰之原因者，僅足
    影響科刑範圍而罪質不變，即與「罪名」無關，自不得據以
    再審（最高法院70年度第7次刑事庭會議決議參照）。
三、聲請意旨固主張原確定判決未適用毒品危害防制條例第17條
    第2項、刑法第59條等規定予以減輕其刑，而具刑事訴訟法
    第420條第1項第6款之再審事由云云。然依照前開說明，刑
    事訴訟法第420 條第1項第6款所謂應受輕於原判決所認罪名
    之判決，係指應受較輕「罪名」之判決而言，至宣告刑之輕
    重，乃量刑問題，非屬該款得予再審救濟之範圍。本件聲請
    人所稱有關毒品危害防制條例第17條第2項、刑法第59條之
    適用，均屬量刑輕重問題，與其可否受無罪、免訴、免刑或
    輕於原判決所認罪名之判決無關，與前述刑事訴訟法第420
    條第1項第6款所定要件不符，聲請人執此聲請再審，不符合
    前述法定要件。揆諸前揭規定，本件再審之聲請為不合法，
    應予駁回。本件聲請係因顯屬程序上不合法逕予駁回，依刑
    事訴訟法第429條之2立法說明，即無通知聲請人到場表示意
    見之必要，附此敘明。
四、至聲請意旨所稱記憶暫時受損之說，原確定判決已說明何以
    不影響聲請人於警詢、偵查供述之任意性，並詳細說明本案
    不符合毒品危害防制條例第17條第2項之減刑要件之理由（
    原確定判決第6至7頁），並認聲請人所犯販賣第一級毒品各
    罪（共29罪）之情節，均符合刑法第59條之規定而予酌減其
    刑（原確定判決第8至9頁），聲請意旨所指，容有誤會，併
    此說明。
據上論斷，應依刑事訴訟法第433條，裁定如主文。　　　　
中　　華　　民　　國　　109 　年　　3 　　月　　30　　日
                  刑事第二十二庭審判長法　官  洪于智
                                      法　官  陳銘壎
                                      法　官  汪怡君
以上正本證明與原本無異。
如不服本裁定，應於收受送達後五日內向本院提出抗告狀。
                                      書記官  賴怡孜
中　　華　　民　　國　　109 　年　　3 　　月　　31　　日